臺灣新竹地方法院刑事判決　　　　　　　　　　　　　九十一年度易字第三二二號
　　公　訴　人　臺灣新竹地方法院檢察署檢察官
　　被　　　告　乙○○
右列被告因妨害公務案件，經檢察官提起公訴（九十一年度偵字第三八四號），本院
判決如左：
    主  文
乙○○對於公務員依法執行職務時，當場侮辱，累犯，處拘役參拾日，如易科罰金，
以佰元折算壹日。
    事  實
一、乙○○前於民國八十七年間，因過失致死案件，經本院判處有期徒刑六月確定，
    於八十八年七月九日執行完畢，猶不知悔改，因違反毒品危害防制條例案件（施
    用毒品）經本院裁定應送觀察、勒戒，惟經臺灣新竹地方法院檢察署合法傳喚未
    到案執行而遭通緝。嗣由新竹市警察局刑警隊偵查員甲○○循線於九十一年一月
    十日上午十一時，在新竹縣竹東鎮○○路○段二重郵局前對乙○○表明警察身份
    及逮捕事由依法執行職務時，乙○○竟以「幹你娘」、「去死」等語，對於依法
    執行公務之甲○○當場予以侮辱。
二、案經新竹市警察局移請臺灣新竹地方法院檢察署檢察官偵查起訴。
    理  由
一、訊據被告乙○○雖矢口否認有何右揭犯行，辯稱：伊沒有罵三字經，只有跟甲○
    ○說「你家死人也不關我的事」，當日甲○○未表明警察身份，且穿著便服，直
    接將伊由車上拉出來，伊是到警局後才知道甲○○是警察云云。惟查，當日參與
    逮捕被告之員警除甲○○外，尚有二重埔派出所之二位員警，且該二位員警當時
    均穿著警察制服，甲○○並有當場出示通緝書予被告看，因當時被告有喝酒不願
    配合下車，於遭上開員警強制拉下車時，即對員警辱罵三字經等情，業據證人即
    甲○○到庭證述翔實，復有報告書一件在卷可稽；而被告並不否認當日在場之員
    警有二人穿著制服，顯然被告應得預見當時一起值勤之證人甲○○當亦為員警才
    是，被告上開辯詞，並不足採，本件事證明確，被告犯行已堪認定。
二、核被告所為，係犯刑法第一百四十條第一項之侮辱公務員罪。又其前因過失致死
    案件，經本院判處有期徒刑六月確定，於八十八年七月九日執行完畢，此有臺灣
    高等法院被告全國前案紀錄表在卷可按，其於五年內，再犯本件有期徒刑以上之
    罪，為累犯，應依刑法第四十七條之規定加重其刑。爰審酌被告之素行、於警員
    執行公務時竟對警員口出穢言、犯罪後態度不佳、毫無悔意等一切情狀，量處如
    主文所示之刑，並諭知易科罰金之折算標準。
據上論斷，應依刑事訴訟法第二百九十九條第一項前段，刑法第一百四十條第一項、
第四十一條第一項前段、第四十七條，罰金罰鍰提高標準條例第一條前段、第二條，
判決如主文。
本案經檢察官章京文到庭執行職務。
中      華      民      國    九十一      年    六      月    七        日
                                  臺灣新竹地方法院刑事第二庭
                                      法  官   魏  瑞  紅
右正本證明與原本無異。
如不服本判決，應於判決送達後十日內向本院提出上訴狀( 應附繕本 )，上訴於
臺灣高等法院。
                                      書記官   陳  凰  榆
中      華      民      國    九十一      年    六      月    十        日
附錄本案論罪科刑法條全文：
第一百四十條第一項（侮辱公務員公署罪）
於公務員依法執行職務時，當場侮辱，或對於其依法執行之職務公然侮辱者，處六月
以下有期徒刑、拘役或一百元以下罰金。
